臺灣彰化地方法院刑事判決　　　　　　　　　　　　　九十一年度訴字第四五八號
　　公　訴　人　臺灣彰化地方法院檢察署檢察官
　　被　　　告　甲○○
右列被告因毒品危害防制條例案件，經檢察官提起公訴（九十一年度毒偵緝字第一一
三號、九十一年度毒偵字第一０四一號），本院判決如左：
    主  文
甲○○施用第一級毒品，處有期徒刑柒月；扣案塑膠袋伍拾個，沒收之。又施用第二
級毒品，處有期徒刑月。應執行有期徒刑捌月；扣案塑膠袋伍拾個，沒收之。
    事  實
一、甲○○曾於民國八十六年間因違反肅清煙毒條例案件，經臺灣士林地方法院判處
    有期徒刑四年三月確定，後入監服刑，嗣獲假釋，所餘期間交付保護管束，於後
    記犯罪時，仍在假釋中。又前因施用毒品案件，經裁定送觀察、勒戒後，認無繼
    續施用毒品之傾向，由臺灣高等法院臺中分院於八十七年九月三日以八十七年度
    上訴字第一九０二號判決免刑確定。詎其仍未戒除毒癮，復於九十年十一月十六
    日上午八時許，在其彰化縣芬園鄉○○村○○路○段三九三巷十二號住處，以將
    第一級毒品海洛因混加水置於注射針筒內，再予施打於手臂之方法，施用第一級
    毒品海洛因一次；另於九十一年四月二日上午六時許，同在上開住處，以將第二
    級毒品安非他命置於鋁箔紙上，下點火燒烤產生煙霧，再加以吸食之方式，施用
    第二級毒品安非他命一次。嗣先於九十年十一月十九日七時五分許，在上揭住處
    為警查獲，並扣得其所有供施用海洛因所用之塑膠袋五十個（另扣得注射針筒一
    支）；後於九十一年四月三日送臺灣彰化看守所附設勒戒處所執行觀察、勒戒時
    ，經採集其尿液送驗，結果呈安非他命類陽性反應，始知上情。再經臺灣彰化地
    方法院檢察署檢察官聲請本院以九十一年度毒聲字第一七九號裁定送臺灣彰化看
    守所附設勒戒處所觀察、勒戒後，認有繼續施用毒品之傾向。
二、案經彰化縣警察局彰化分局報告臺灣彰化地方法院檢察署檢察官暨該署檢察官自
    動檢舉偵查起訴。
    理  由
一、右揭犯罪事實，業經被告甲○○坦承不諱，並有塑膠袋五十個扣案足佐。且被告
    於九十年十一月十九日七時五分許獲案時，為警採集其尿液，及於九十一年四月
    三日入臺灣彰化看守所附設勒戒處所執行觀察、勒戒時，經採集其尿液送驗，結
    果分別呈嗎啡陽性及安非他命類陽性反應，有彰化縣衛生局九十年十一月三十日
    出具之煙毒尿液檢驗成績書及臺灣彰化看守所附設勒戒處所報告書暨所附檢體採
    收記錄表、詮昕科技股份有限公司九十一年四月八日報告編號00000000
    Ｔ號之濫用藥物尿液檢驗報告一件附卷可憑，足徵被告前開自白與事實相符，堪
    以採信。又被告甲○○前因施用毒品案件，經裁定送觀察、勒戒後，認無繼續施
    用毒品之傾向，由臺灣高等法院臺中分院於八十七年九月三日以八十七年度上訴
    字第一九０二號判決免刑確定乙情，有該判決書在卷可稽，其於五年內再犯本件
    毒品危害防制條例第十條之罪，係屬二犯，並經臺灣彰化地方法院檢察署檢察官
    聲請本院以九十一年度毒聲字第一七九號裁定送臺灣彰化看守所附設勒戒處所觀
    察、勒戒後，認有繼續施用毒品之傾向，亦有本院九十一年度毒聲字第一七九號
    裁定書及臺灣彰化看守所附設勒戒處所九十一年四月十八日彰所戒字第０九一０
    ０００九二三號之有無繼續施用毒品傾向證明書一件附卷可參。本件事證明確，
  被告上開犯行，洵堪認定。
二、核被告甲○○所為，係犯毒品危害防制條例第十條第一項之施用第一級毒品罪、
    第二項之施用第二級毒品罪。被告持有毒品海洛因、安非他命施用，其持有第一
    級毒品海洛因、第二級毒品安非他命之低度行為，已為施用第一級毒品海洛因、
    第二級毒品安非他命之高度行為所吸收，不另論罪。又所犯上開二罪，犯意各別
    ，行為互殊，應分論併罰之。爰審酌被告係假釋中再犯本案（參臺灣高等法院被
    告全國前案紀錄表），惟施用毒品係屬「病態性犯人」，現復於臺灣雲林監獄附
    設戒治處所進行長時間之強制戒治處遇，核與毒品犯罪科以刑罰之「特別預防」
    機制，尚無不同，加以其犯罪之動機及目的在圖一己感官上之享受，犯罪手段及
    犯罪所生危害尚屬平和，犯罪後坦承犯行，態度良好等一切情狀，分別量處如主
    文所示之刑，並定其應執行之刑，以示懲儆。至扣案塑膠袋伍拾個，係被告甲○
    ○所有並供施用第一級毒品海洛因所用之物，業據其供承在卷，爰依刑法第三十
    八條第一項第二款沒收之。另扣案之注射針筒一支，被告堅決否認係供本件施用
    毒品所物之物，復查無其他證據足證係被告供本件犯罪所用之物，爰不予宣告沒
    收，併此敘明。
三、據上論斷，應依刑事訴訟法第二百九十九條第一項前段，毒品危害防制條例第十
    條第一項、第二項，刑法第十一條前段、第五十一條第五款，第三十八條第一項
    第二款，判決如主文。
本案經檢察官許嘉龍到庭執行職務。
中    華    民    國    九十一      年      六      月      十二        日
                                臺灣彰化地方法院刑事第二庭
                                    審判長法官  林  欽  章
                                    法      官  石  馨  文
                                    法      官  郭  麗  萍
右正本證明與原本無異。
如不服本判決，應於送達後十日內向本院提出上訴狀( 須附繕本 )。
                                    法院書記官  施  嘉  玫
中    華    民    國    九十一      年      六      月      十七        日
毒品危害防制條例第十條：
施用第一級毒品者，處六月以上五年以下有期徒刑。
施用第二級毒品者，處三年以下有期徒刑。
